臺灣雲林地方法院刑事判決　　　　　　 94年度簡上緝字第2號
上　訴　人　臺灣雲林地方法院檢察署檢察官
被　　　告　甲○○　男　27歲（民國66年12月7日生）
　　　　　　　　　　　弄12號(
上列上訴人因被告竊盜案件，不服本院北港簡易庭93年度港簡字
第62號中華民國93年5 月13日第一審簡易判決（聲請簡易判決處
刑書：臺灣雲林地方法院檢察署93年度偵字第1147號），提起上
訴，並移送併辦（93年度偵字第5466號、第12368 號），本院管
轄之第二審合議庭判決如左：
    主  文
原判決撤銷。
甲○○意圖為自己不法所有，以詐術使人將本人之物交付，累犯
，處有期徒刑壹年肆月。
    事  實  及  理  由
一、犯罪事實：
    甲○○於民國91年間先後犯竊盜罪，經法院各判處有期徒刑
    7 月、4 月及10月確定，並定應執行有期徒刑1 年7 月，甫
    於93年1 月1 日接續執行並縮短刑期完畢出監。竟仍不知悔
    改，復基於意圖為自己不法所有之概括犯意，先後為下列犯
    行：
    (一)甲○○於93年1 月31日20時25分許，在臺中市○區○○街
      216 號「商瑪廣告公司」，先佯裝與丙○○接洽廣告事宜
      ，趁丙○○上樓拿取名片不注意之際，竊得丙○○放置在
      櫃台上之車號1689-HS 號自小客車鑰匙1 副後，隨即以該
      鑰匙啟動停放於「商瑪廣告公司」前方丙○○所有車牌號
      碼1689-HS 號自小客車。甲○○竊得該車欲離去之際，雖
      經丙○○發現，並以手拉住該部自小客車之尾翼欲阻擋甲○○，然甲○○仍加速逃逸。
    (二)甲○○於93年2 月20日凌晨2 時許，在臺南縣新營市○○
      里○○路○ 段935 號「快樂護膚店」，為竊取乙○○所有
      之自小客車，向乙○○佯稱：其所有之行動電話遺留於乙○○所有車號8R-9720 號自小客車上，欲將之取回，乙○○因而陷於錯誤，而將該車之鑰匙交予甲○○。甲○○即
      持該鑰匙啟動車號8R-9720 號自小客車，竊走該自小客車
      。乙○○因久候不至，始知其所有自小客車已遭竊。嗣於
      同年2 月26日12時許，甲○○將前開自小客車遺留於南投
      縣仁愛鄉○○村○○路27號丁○○住處，為警尋獲該車。
    (三)甲○○於93年2 月26日12時許，在南投縣仁愛鄉○○村○○路附近，見丁○○所有停於該處之車號9J-0453 號自小
      客車未上鎖且鑰匙亦插於車上，有機可趁，竟發動該車後
      竊取得手，供其代步之用。嗣於同年3 月6 日23時30分許
      ，在雲林縣水林鄉春埔村25號前為警查獲。
二、認定犯罪事實所憑證據及理由：
    (一)犯罪事實(一)部分：
      1.被害人丙○○於93年1 月31日及同年3 月4 日之警詢筆
        錄。證明：被告於93年1 月31日20時25分許，至「商瑪
        廣告公司」向丙○○佯稱欲委請其製作廣告，趁丙○○
        上樓拿取名片之際，趁機竊取丙○○放置在櫃臺上的汽
        車鑰匙1 副，並發動其所有之車號1689-HS 號自小客車
        ，而竊走該自小客車；該自小客車價值約新臺幣（下同
        ）700,000 元
      2.台中市警察局車輛協尋電腦輸入單1 紙。證明：車號16
        89-HS 號自小客車遭竊後，被害人丙○○向警方申報遺
        失。
      3.內政部警政署刑事警察局93年2 月26日刑紋字第093004
        3159號鑑驗書。證明：遺留於車號1689-HS 號自小客車
        上之指紋2 枚，經比對與被告右食指、右拇指相符。
      4.被告於本院審理時坦白承認上開犯罪事實。
    (二)犯罪事實(二)部分：
      1.被害人乙○○於93年2 月27日及同年3 月14日之警詢筆
        錄。證明：被告於93年2 月20日凌晨2 時許，與乙○○
        一起乘坐乙○○所有之車號8R-9720 號自小客車，前往
        「快樂護膚店」後，被告向乙○○佯稱手機放置於該車
        上，欲前往車上拿取手機，致乙○○陷於錯誤，而將該
        車之鑰匙1 副交予被告，被告趁機持該鑰匙發動車輛，
        將該車竊走。
      2.被告於本院審理時坦白承認上開犯罪事實。
    (三)犯罪事實(三)部分：
      1.被害人丁○○於93年3 月7 日之警詢筆錄。證明：警方
        尋獲之車號9J-0453 號自小客車為丁○○所有，於93年
        2 月26日12時許，在南投縣仁愛鄉○○村○○路上遭人
        竊走；該車價值約700,000元。
      2.車輛協尋、遺失證明單及車輛竊盜、車牌失竊資料個別
        查詢報表查詢車輛認可資料各1 紙。證明：車號9J-045
        3號自小客車遭竊後，被害人丁○○向警方申報遺失。
      3.贓物認領保管單1 紙及照片2 張。證明：被告竊取之車
        號9J-0453 號自小客車已經尋獲，並經被害人丁○○領
        回。
      4.被告於本院審理時坦白承認上開犯罪事實。
    被告之自白與相關證據均相符合，本件事證明確，被告之犯
    行均堪認定。
三、論罪科刑之理由：
    (一)被告所為犯罪事實(一)、(三)部分，係犯刑法第320 條第1 項
      竊盜罪；犯罪事實(二)部分，係犯刑法第320 條第1 項竊盜
      罪及第339 條第1 項詐欺取財罪。
    (二)被告所犯竊盜犯行部分，時間緊接，均係犯構成要件相同
      之罪名，顯係基於概括犯意反覆為之，為連續犯，應論以
      一罪，並加重其刑。又被告所犯竊盜與詐欺二罪間，有方
      法、結果之牽連關係，應依刑法第55條規定，從一重之刑
      法第339 條第1 項詐欺取財罪處斷。
    (三)被告於91年間先後犯竊盜罪，經法院各判處有期徒刑7 月
      、4 月及10月確定，並定應執行有期徒刑1 年7 月，甫於
      93 年1月1 日接續執行並縮短刑期完畢出監，有其臺灣高
      等法院被告全國前案紀錄表1 份在卷可按。其於5 年之內
      ，再犯本件有期徒刑以上之罪，係屬累犯，應依刑法第47
      條之規定加重其刑。
    (四)原審判決之論罪科刑固非無見，惟未及就被告另犯犯罪事
      實(一)、(二)之連續竊盜及詐欺犯行審酌，自應由本院第二審
      合議庭撤銷改判。本院審酌：被告前曾有多次竊盜、搶奪
      前科，素行不良，甫於93年1 月1 日執行完畢出監，即復
      犯本件之罪，顯見被告並未從先前之判決及執行習得教訓
      ，惡性非輕，尊重他人財物安全之觀念亦甚為薄弱，及其
      犯後坦承犯行，犯後態度良好等一切情狀，量處如主文所
      示之刑。
四、臺灣雲林地方法院檢察署檢察官另以：被告於93年9 月2 日
    凌晨4 時30分許，搭乘友人陳峰聖駕駛車號7187-FL 號自小
    客車，至臺北縣三峽鎮○○路240 號前，竟意圖為自己不法
    所有，趁陳峰聖下車購物未及注意之際，將上開自小客車竊
    走，與本案具有連續犯之裁判上一罪關係，將該案移送本院
    併案審理。惟查：本案被告犯罪時間係93年1 月31日至93年
    2 月26日，而檢察官移送併辦案件之犯罪時間係93年9 月2
    日，二者已相隔6 個月。此外，檢察官移送併辦案件，被告
    係趁搭乘被害人陳峰聖車輛之便，而竊取該車，顯係臨時起
    意為之，殊難認被告於犯本案時，即有與該案有概括之犯意
    存在。故檢察官移送併辦之案件與本件並無連續犯之關係，
    非本件起訴效力所及，應退回由檢察官另為適法之處理。
五、適用之法律：
    依刑事訴訟法第455 條之1 第1 項、第3 項、第369 條、第
    299 條第1 項前段，刑法第56條、第320 條第1 項、第339
    條第1 項、第55條、第47條，作成本判決。
中　　華　　民　　國　　94　　年　　3　　月　　15 　　日
                  刑事第一庭    審判長法  官  康 樹 正
                                      法  官  侯 廷 昌
                                      法  官  楊 欣 怡
以上正本證明與原本無異。
不得上訴。
                                      書記官  洪 秀 虹
中　　華　　民　　國　　94　　年　　3　　月　　15   　日
附錄法條：
中華民國刑法第320條
意圖為自己或第三人不法之所有，而竊取他人之動產者，為竊盜
罪，處5年以下有期徒刑、拘役或500元以下罰金。
意圖為自己或第三人不法之利益，而竊佔他人之不動產者，依前
項之規定處斷。
前二項之未遂犯罰之。
中華民國刑法第339條
意圖為自己或第三人不法之所有，以詐術使人將本人或第三人之
物交付者，處5年以下有期徒刑、拘役或科或併科1千元以下罰金
。
以前項方法得財產上不法之利益或使第三人得之者，亦同。
前二項之未遂犯罰之。
